【裁判字號】    95,保險,8
【裁判日期】    951208
【裁判案由】    給付保險金
【裁判全文】
臺灣臺中地方法院民事判決               95年度保險字第8號
原      告  乙○○
訴訟代理人  張柏山律師
複  代理人  洪煌村律師
被      告  美商美國人壽保險股份有限公司台灣分公司
法定代理人  甲○○
訴訟代理人  丙○○
上列當事人間請求給付保險金事件，本院於民國95年11月15日言
詞辯論終結，判決如下：
    主  文
原告之訴及假執行之聲請均駁回。
訴訟費用由原告負擔。
    事實及理由
甲、程序方面：
一、按當事人得以合意定第一審管轄法院。但以關於由一定法律
    關係而生之訴訟為限。前項合意，應以文書證之，民事訴訟
    法第24條定有明文。本件原告係依據兩造簽訂之保險契約訴
    請被告給付，依該保險契約書第24條所示，本契約涉訟時，
    約定以要保人住所所在地地方法院為管轄法院，因要保人即
    本件原告住所所在地在台中縣，屬於本院管轄範圍，是本院
    自有管轄權，合先敘明。
二、按訴狀送達後，原告不得將原訴變更或追加他訴。但擴張或
    減縮應受判決事項之聲明者，不在此限，民事訴訟法第255
    條第1項第3款定有明文。本件原告起訴時係請求被告給付新
    台幣（下同）150萬元，及自民國93年3月25日起至清償日止
    ，按年息10%計算之利息，嗣於本院審理中就利息起算日減
    縮自93年3月31日起算，屬減縮應受判決事項之聲明，核與
    首揭規定相符，應予准許。
乙、實體方面：
一、原告起訴主張：
  (一)原告於93年2月4日因被告公司行銷人員以電話行銷保險，經
    被告人員遊說後向被告投保個人傷害保險保險，保單號碼為
    D00000000P、保險項目為主契約個人傷害保險保險金額300
    萬元及附約傷害醫療保險金日額2,000元，保險期間自93 年
    2月4日24時起1年，保費為月繳1,186元。嗣原告於93年2 月
    25日上午7時許，前往當時任職之致佳股份有限公司（下稱
    致佳公司）上班，因係擔任塑膠射出之技術員工作，於啟動
    射出機進行預熱時，發現粉碎機刀片需維修，乃關閉粉碎機
    進行刀片維修，拿放置於粉碎機開關旁之維修工具，不慎碰
    觸粉碎機開關，致原告左手腕關節以上遭粉碎機絞斷，經財
    團法人仁愛綜合醫院（下稱仁愛醫院）救治後進行左前臂截
    肢手術，原告所受為1上肢腕關節以上缺失之傷害，合於兩
    造保險契約所定之第3級殘障程度，依約給付比例為投保金
    額之50%，原告投保之個人傷害保險金額為300萬元，原告自
    得請求被告給付150萬元之保險金。惟原告於事故發生後93
    年3月9日向被告申請理賠保險金，迄未獲理賠，爰依系爭保
    險契約之法律關係，訴請被告給付保險金。
  (二)對於被告抗辯之陳述：
    本件係屬外來偶然不可預見之意外所致，是否屬於意外雖由
    原告舉證，惟依最高法院93年度台上字第2391號、92年度台
    上字第2710號判決，原告已盡舉證責任。又原告於事故發生
    前雖曾向多家保險公司投保意外險，但係因辦理信用卡而獲
    贈數月保費，或因保險公司業務人員之積極招攬而來，均非
    伊主動投保，且純屬個人理財方式；再者，原告任職於致佳
    公司期間，每月實領薪資平均額為31,574元，業餘常受聘舞
    台表演，每月至少有10次之多，每次至少2,000元之收入，
    故每月之額外收入至少約為2萬元左右，而原告早與前妻江
    美玉離異，2人所生婚生子女全由江美玉監護扶養，另原告
    母親李蘇暖生前，由原告之弟李瑞科扶養，原告並無須扶養
    之親屬，收入部分原告可自由運用，故原告非無資力負擔每
    月15萬餘元之保險費，原告並非自殘以圖詐領保險金。
  (三)聲明：(1)被告應給付原告150萬元，及自93年3月31日起至清
    償日止，按年息10%計算之利息；(2)願供擔保，請准宣告假
    執行。
二、被告則以：
    依兩造所訂個人傷害保險契約第2條之約定，須原告於保險
    有效期間內，遭受非由疾病引起之外來突發事故致成殘廢，
    始應依約給付殘廢保險金，而此意外事故係有利於原告之積
    極事實，依法自應由原告負舉證責任。原告雖稱其係遭受意
    外傷害事故致成殘廢，但所述事故發生經過有諸多不合理之
    處，如刀片放入粉碎機時，既已先用螺絲鎖好八分緊，衡情
    ，刀片即無搖晃不穩，何須再以手扶固定？原告欲以右手拿
    取置於該機器左邊之鐵鎚，為何不先將左手伸出機器外，反
    以右手越過左手，成一交叉違反人體工學不順手勢拿取之？
    又原告自陳係以左手更換粉碎機右側之刀片，以右手去取左
    邊之鐵鎚而誤觸開關，則其左手理應呈現手指朝右之方向，
    何以受傷後實況照片成相反方向？原告又何以在左額處有撕
    裂傷？且原告對其究係以何物如何誤觸開關、當時左手放置
    在粉碎機內做何事，前後所述不一，尚非無疑，且既僅摸到
    鐵鎚柄，尚未將之拿高，該鐵鎚又何能誤觸開關？況原告於
    鈞院94年度保險字第16號事件審理中自承「我在受傷前，沒
    有什麼存款，都是用現金卡，以卡養卡」，亦有證人唐銘滄
    證述原告多次向其借款，復經查閱原告所得資料後，顯見投
    保當時經濟狀況不佳，卻於系爭保險事故發生前1、2週短期
    內密集向被告及保誠人保險股份有限公司（下稱保誠人壽）
    、國泰人壽保險股份有限公司（下稱國泰人壽）、美商康健
    人壽、南山人壽保險股份有限公司（下稱南山人壽）、富邦
    產物保險股份有限公司（下稱富邦產物）投保意外險總保額
    高達3,600萬元，壽險320萬元，每年保費合計亦達159,697
    元，並旋即發生本件事故，可見其投保動機不單純等語資為
    抗辯，並聲明：(1)原告之訴及假執行之聲請均駁回；(2)如受
    不利判決，願供擔保請准宣告免為假執行。
三、本件兩造不爭執事項：
  (一)原告於93年2月4日，經被告以電話行銷之方式，由原告以其
    名義為要保人，與被告訂立個人傷害保險契約，保單號碼：
    D00000000P，主契約個人傷害保險金額300萬元，附約傷害
    醫療保險金日額2,000元，意外險之保險期間自93年2月4日
    24時起1年，保費為月繳1,186元。
  (二)原告於93年2月25日因遭粉碎機絞傷左手，致受有左前臂壓
    碎傷截肢之傷害，且該等傷害已達到兩造前揭保險契約所定
    第3殘障程度，依約定給付比例為投保金額之50%。
  (三)原告除向被告投保上開保險外，另：(1)於92年4月24日向保
    誠人壽投保意外傷害險200萬，保費年繳8,220元；(2)於92年
    12月15日向國壽人壽投保利本年年保險10萬元，並附加全心
    住院日額健康保險附約，日額1,000元，金平安傷害保險附
    約，傷害死殘保險金額500萬元、住院日額2,000元，傷害醫
    療保險金6萬元，並於93年2月10日起，附約傷害死亡保險金
    額追加為1,000萬元；(3)於92年12月19日及93年2月11日分別
    向美商康健人壽投保團體傷害保險1,000萬元、團體定期壽
    險300萬元及團體住院補償保險，日額4,000元，保費年繳25
    ,273 元；(4)於93年2月6日向南山人壽投保意外傷害險600萬
    元及壽險10萬元，保費年繳25,756元；(5)於93年2月13日向
    富邦產物投保意外傷害險500萬元，保費年繳6,905元。加上
    前揭向被告投保之意外傷害險300萬元，合計所投保之意外
    傷害險總保額為3,600萬元，壽險為320萬元，保費年繳159,
    697元。
  (四)本件若認係屬意外傷害，被告應給付保險金額為150萬元及
    自93年3月31日起至清償日止，按年息10%計算之利息。
四、法院之判斷：
    原告主張因維修粉碎機刀片不慎發生意外致成殘廢，被告應
    依約給付其殘廢保險金等情，為被告所否認，並以前揭情詞
    置辯。是本件之爭執點厥為：原告所受傷害是否為意外事故
    造成？應由何人負舉證責任？經查：
  (一)按當事人主張有利於己之事實，就其事實有舉證之責任，民
    事訴訟法第277條前段定有明文。是依舉證責任分配之法則
    ，債權人就其權利存在之一般要件事實，應負主張及舉證責
    任，即請求之原告必先對自己主張之事實盡證明之責後，被
    告始對抗辯之事由負證明之責。若原告先不能舉證，以證實
    自己主張之事實為真實，則被告就其抗辯事實即令不能舉證
    ，或其所舉證據尚有瑕疵，亦應駁回原告之請求（最高法院
    43年度台上字第377號、17年上字第917號判例參照）。查兩
    造所訂個人傷害保險第2條「保險範圍」約定：「被保險人
    於本契約有效期間內，因遭受意外傷害事故，致其身體蒙受
    傷害而致成重大燒燙傷、殘廢或死亡時，依照本契約的約定
    ，給付保險金。前項所稱意外傷害事故，指非由疾病引起之
    外來突發事故」，故系爭保險契約性質上屬傷害保險，必須
    導致傷害、殘廢或死亡之外來突發事故，出於意外者，始足
    當之。原告主張被告應給付第3級傷殘保險金，依據前開約
    定及舉證責任分配原則，自應就權利發生事實即原告遭遇外
    來、突發之意外傷害事故，並以此意外事故為其殘廢之直接
    、單獨原因之事實負舉證之責。蓋保險契約乃最大之誠信契
    約，被保險人欲依保險契約請求意外傷害保險金時，如其所
    主張之保險事故無合理可疑時，固僅提出被保險人保險事故
    之損害已發生之證據資料即可；然如其主張之內容，衡之經
    驗及論理法則，顯有可疑非屬外來性、偶然性、不可預見性
    之意外事故者，因該事故為被保險人親身經歷，從證據接近
    之難易點而言，自應由被保險人就其係意外受傷乙節負舉證
    責任，必原告已為相當之舉證後，被告抗辯原告受傷係出於
    自殘，被告始須就原告以故意行為自殘之免責事由負舉證責
    任，較為公允。本件原告提出診斷證明書及照片等為證，主
    張前揭傷害係遭粉碎機絞斷此一外在原因所致，非內在原因
    之器官老化、疾病或細茵感染所致，若無反證或相關疑問，
    應認原告前揭傷害係意外突發事故所致。否則，在意外事故
    發生時只有被保險人一人在場之情況下，若保險人否認其所
    受之傷害係突發事故所致，而一律強求被保險人或受益人除
    必須舉證證明被保險人所受之傷害係非由疾病所引起之外在
    原因所致外，尚需證明係意外之突發事故所致，似有顯失公
    平之情。
  (二)又依兩造所訂個人傷害保險第10條第1項第2款約定，被保險
    人直接因要保人、被保險人的故意行為致成死亡、殘廢、重
    大燒燙傷或傷害時，本公司不負給付保險金的責任；而本件
    被告已以原告投保過程、所述事故發生經過有違常情等語置
    辯，並舉與本件同一事故之本院94年度保險字第16號、95年
    度保險字第11號、台灣高等法院台中分院95年度保險上字第
    6號之卷證資料為證。是本件應審究者為被告所舉證據，能
    否動搖原當前揭所主張之事實，或認系爭傷害為原告故意行
    為所致？茲分述如下：
    1.原告投保之動機
      (1)原告於本院95年度保險字第11號案件審理中主張：伊任
        職於致佳公司期間，每月平均實領薪資31,574元，業餘
        經常受聘舞台表演，每月至少有10次之多，每次至少2,
        000元之收入，每月之額外收入至少約為2萬元左右，又
        不需扶養母親及子女，有能力支付保險費等語，固據其
        提出致佳公司員工薪資表、喜慶照片及戶籍謄本為證（
        見本院95年度保險字第11號卷第202至218頁），惟其所
        提之照片僅能證明有表演之事實，尚不能證明有前開收
        入。況原告於該案件審理時自認：伊92年10月間積欠金
        融機構之信用卡及現金卡金額約計535,000元；93年1月
        間，於受傷前積欠金融機構之信用卡及現金卡金額約計
        增加至795,000元等語（見本院95年度保險字第11號卷
        第193頁）。又原告於本院94年度保險字第16號審理時
        陳稱：伊受傷前，沒有什麼存款，均使用現金卡，以卡
        養卡；伊在仁愛醫院的醫藥費1萬多元是同事唐銘滄先
        幫伊支付的，那時剛好伊手中沒有現金等語（見本院94
        年度保險字第16號卷(一)第l82、183、223頁），自認事
        故發生並無存款，且以卡養卡，甚至事發後之醫藥費亦
        無力支付，核與證人唐銘滄於該案一審審理時結證稱：
        伊以前與原告是同事關係，原告受傷住院的醫藥費是伊
        幫原告出的，因為原告到處借不到錢，伊看原告可憐，
        又急於出院，所以借錢給原告辦出院；借原告醫藥費之
        前，也曾經借原告6萬元，在這之前又曾出借一萬元予
        原告，原告向伊借6萬元時說是要去繳現金卡的錢等語
        （見本院94年度保險字第16號卷(一)第220頁），證述原
        告曾多次向其借貸金錢之情相符。且原告於92年間僅申
        報財產所得210,307元，93年間並無其申報所得資料，
        有財政部台灣省中區國稅局大屯稽徵所函文暨所附之原
        告92年度綜合所得稅結算申報書、綜合所得稅核定通知
        書及93年度綜合所得稅籍資料清單附卷可稽（見本院95
        年度保險字第11號卷第255至258頁）。原告於該案審理
        時復自承：名下沒有不動產，原有一台車子，已出售，
        但未辦過戶，93年間之收入未達申報所得稅之標準，故
        未申報等語（見本院95年度保險字第11號卷第150、261
        頁及本院95年3月29日言詞辯論筆錄），足認原告投保
        前經濟狀況非佳。又原告分別於92年4月24日向保誠人
        壽投保之意外傷害險200萬元、於92年12月15日向國泰
        人壽投保意外傷害險500萬元後，復於93年2月25日本件
        事故發生前相距僅12至21日之時間，分別於93年2月4日
        向被告公司投保意外傷害險300萬元、於93年2月6日向
        南山人壽投保意外傷害險600萬元、93年2月10日向國泰
        人壽加保傷害保險500萬元、93年2月ll日向美商康健人
        壽投保團體傷害保險1,000萬元、於93年2月13日向富邦
        產物投保意外傷害險500萬元，合計所投保之意外傷害
        保險總保額為3600萬元，壽險為320萬元，保費年繳159
        ,697 元，此為原告所不爭執；而原告於經濟狀況不佳
        之時，竟於事故發生前不到一個月之內，密集向多家保
        險公司投保意外傷害險，平均每月需繳納1萬多元之保
        險費，投保金額且高達3600萬元，投保後短期內即發生
        本件傷害，是被告辯稱：原告投保動機有違常情等語，
        自係合理之懷疑。
      (2)又證人即致佳公司會計李釩溱於本院94年度保險字第16
        號審理時證稱：調解內容是老闆陳文璣與原告事先談好
        ，調解當天老闆即攜帶20萬元前往調解委員會等語（見
        本院94年度保險字第16號卷(二)第130頁），與原告於該
        案一審審理時陳稱：伊係在調解委員會才與陳文璣談妥
        20萬元，伊不知為何陳文璣那麼剛好帶20萬元到現場云
        云（見本院95年度保險字第11號卷(二)第132頁）不同。
        但陳文璣當日調解時恰帶20萬元，未免過於巧合，顯見
        陳文璣帶20萬元至調解委員會調解，應係與原告事先談
        妥，惟原告何以掩飾前往調解委員會協談過程中先行與
        陳文璣談妥之過程，即不免啟人疑竇。再參以原告之女
        李宥萱及證人唐銘滄於該案一審審理時均證稱：原告受
        傷後，曾表示願給付唐銘滄300萬元等語（見本院94年
        度保險字第16號卷(二)第133頁），雖其二人對原告所稱
        給付原因證述不一，但以原告當時尚需向證人唐銘滄借
        貸款項支付醫藥費用之經濟窘迫情狀，其何以願給付證
        人唐銘滄300萬元？又證人唐銘滄於94年6月30日於該案
        一審所提出書狀內容、原告受傷後反要求送往遠距離之
        醫院就診及原告既有留存斷臂何以不及時施予縫合手術
        等情以觀，益證原告投保之動機不單純，且與常情有悖
        。至原告雖另主張：係保險公司主動邀約投保或因辦理
        信用卡、現金卡所附贈保險之延伸等語，縱屬實，原告
        願意接受要約同意投保，仍無解對其動機之質疑。
    2.關於原告受傷之經過
      (1)原告對於其受傷之經過，先在國泰人壽進行理賠調查時
        陳稱：「工廠開門後，將塑膠射出機暖機，因粉碎機自
        92年4月2日到職當天至93年2月25日都還沒有換，便拔
        兩片較鈍之刀片用手工磨利，磨好裝完第l片，正要裝
        第2片時，磨刀片的工具放在開關旁，應是工具碰到開
        關，當時未注意總電源有無關閉，發現機器在轉時，才
        趕快用右手關開關（左手在機器內放刀片），停機後先
        自行用衛生紙包住傷口．．．後來回憶鐵鎚放在左邊開
        關處，左手裝刀片，右手要拿鐵鎚時，應是鐵鎚碰到開
        關才轉動」等語（見本院94年度保險字第16號卷(二)第45
        、46頁）。惟於該案一審準備程序勘驗原告向國泰人壽
        人員解說並實際操作機器之光碟，原告於影片中係陳稱
        ：「受傷當時左手在滾筒內忘記在摸什麼東西，右手要
        去拿鐵鎚來把刀片敲平」等語（見本院94年度保險字第
        16 號卷(二)第142頁）；復於該案一審勘驗庭時陳稱：「
        在更換第二片（刀片）時，當時左手在滾筒內挪刀片，
        右手去拿放在左側綠色按鈕（啟動按鈕）旁邊的鐵鎚，
        鐵鎚可能誤觸該綠色按鈕，導致滾筒開始捲動」、「（
        問：誤觸開關時，鐵鎚是否拿在手上？）我應該只是摸
        到鐵鎚柄，手還沒有離開左側開關的地方，機器就啟動
        了，所以我當時並沒有將鐵鎚拿高」等語（見本院94年
        度保險字第16號卷(二)第141至143頁），則原告對其究係
        以何物、如何誤觸開關，當時左手放置在粉碎機內做何
        事等情，陳述前後不一，已非無疑。況原告於該案二審
        審理時復稱：係以電動之平面磨石機磨好刀片，再裝回
        機器等語（見台灣高等法院台中分院95年度保險上字第
        6號卷第106頁反面），證人李釩溱亦證稱：致佳公司有
        二種電動磨石機等語（見上開卷第l07頁）。另依本件
        機器照片（見本院94年度保險字第16號卷(一)第27至33頁
        ）以觀，該電動磨石機應不可能置於本件機器開關之旁
        ，足見原告於理賠調查時所稱，因磨刀片之工具放置開
        關旁而碰觸開關等語，應非可採。
      (2)又原告於本院94年度保險字第16號審理中自承：刀片放
        入粉碎機時，已先用螺絲鎖好八分緊等語（見該案卷(二)
        第143頁），衡情該刀片應無搖晃不穩而須以左手扶住
        固定之必要。設刀片於此情形下，尚有鬆脫掉落之可能
        ，而須以手固定，則原告所須使用之工具應為扳手，亦
        即以扳手將之固定，而非使用鐵鎚敲打刀片，是原告並
        無將鐵鎚置於粉碎機旁邊之理。另原告陳述在更換第二
        片（刀片）時，當時左手在滾筒內挪刀片，右手去拿放
        在左側綠色按鈕（啟動按鈕）旁邊之鐵鎚，鐵鎚可能誤
        觸該綠色按鈕，導致滾筒開始捲動之情（見該案卷(二)第
        141頁）若屬實，該刀片既能挪動，於機器啟動後，刀
        片何以未飛脫或卡住於機器外緣，而能將原告之左臂切
        斷，並繼續轉動至機器內部深處？再者，本件粉碎機之
        製造商為恆志公司，如果刀片鈍了，就由原告或另一位
        廠長林瑞卿負責把刀片拆下來由證人李釩溱拿去恆志公
        司磨刀片，原告曾經在致佳公司工作及離職過2次，第3
        次是92年4月到致佳公司任職，原告92年到致佳公司任
        職後，證人李釩溱並未送刀片去磨過等情，此據證人李
        釩溱於該案一審審理時證述在卷（見本院94年度保險字
        第16號卷(二)第131頁），何以原告卻於93年2月25日一反
        慣例自行拆卸刀片磨刀並安裝？再本件粉碎機機型與恆
        志公司出產型錄上A-10機型類似，該機型有一個安全開
        關用以防止上、下蓋打開的阻止機器運轉之安全裝置，
        即上、下蓋打開時，安全開關會自動上揚中斷電源，粉
        碎機均不會動作，即使按下開關亦不會動作；而更換刀
        片因必須掀起上蓋，故安全開關會自動斷電，縱使按下
        啟動開關亦無法運轉；另安裝刀子時首先調整刀片的位
        置，除了使用扳手鎖緊螺絲外，並不須使用其他工具敲
        平等情，有恆志公司函文一份可憑（見本院94年度保險
        字第16號卷(二)第171至173頁）。原告於該案二審審理時
        亦陳稱：伊從事塑膠射出工作近12年左右，塑膠射出之
        機器均含有銳利之刀具，伊一開始使用本件機器，就是
        打開蓋子仍能運轉，公司內只有本件發生事故之粉碎機
        等語（見台灣高等法院台中分院95年度保險上字第6號
        卷第126頁反面、第127頁）。且本件粉碎機係於93年2
        月25日本件事故7、8個月前始購入，亦即係於92年6、7
        月間購入，原告自92年4月第3度進入致佳公司上班，所
        有訂單均由原告一人生產，即實際上操作機器者僅原告
        一人等情，亦經證人李釩溱於該案一、二審審理時結證
        在卷（見本院94年度保險字第16號卷(二)第131頁、台灣
        高等法院台中分院95年度保險上字第6號卷第107至108
        頁）。綜合以上恆志公司之函文、原告之陳述及證人李
        凡溱之證述，足見致佳公司唯一之本件粉碎機係原告進
        入該公司後所購入，並為原告一人單獨操作、使用，其
        他公司人員均未參與，是縱本件粉碎機自購入之始，於
        操作時，其安全開即喪失功能，原告理應明知上情，其
        復有多年工作經驗，當知安全開關喪失功能之危險性，
        且須經常使用公司內唯一之本件粉碎機，何以長達8個
        月中，均未修理安全開關，而貿然取刀磨刀，顯然不顧
        及工作上身體之安全，亦顯與常情有悖。
      (3)另原告雖辯稱：以右手拿取放置在粉碎機左邊鐵鎚不必
        換手即可使用云云，惟其為何不先將其左手伸出機器外
        ，再轉動身體去取鐵鎚？反以右手越過左手，成一交叉
        違反人體工學不順之手勢拿取鐵鎚，此顯不符常情。觀
        諸有一般爭議之保險理賠事故，均係左手左腳受傷，蓋
        一般人使用右手右腳，較無礙生活，故若有自殘之情，
        常傷害左手左腳。再者，依原告於理賠調查時所製之光
        碟片所示及原告於台灣高等法院台中分院95年度保險上
        字第6號案件審理時自承：本件事故發生時，尚有房東
        太太於同屋內，距其約10公尺左右，伊受傷時，房東太
        太不知情，至其跑至門口並呼叫房東太太，房東太太才
        知道等情（見該案件第126頁反面、第127頁）。惟衡諸
        常情，人於無防衛狀態下，突受利刃絞碎手腕之劇痛，
        必椎心泣血，當無不驚恐而高聲呼救之理、甚或呆立原
        處以待救援，乃依原告前開所述，其受傷時均未有此種
        反應，甚至未驚動同一屋內相距僅10公尺之房東太太，
        反獨自跑至屋外門口後，方呼叫房東太太幫忙找救護車
        ，此亦悖於常理。
  (三)綜上所述，原告於經濟狀況不佳、常需賴借款還債之時，竟
    於事故發生前一、二週內，密集向多家保險公司投保意外傷
    害險，保險金額高達3600萬元，投保後短期內即生本件傷害
    ，其所述傷害發生過程復有可疑及與常理相悖之處，且其投
    保動機可疑，則原告僅憑診斷證明書所載受傷之事實，尚不
    足證其所受傷害係意外事故所致。此外，原告就此復未再舉
    證以實其說，則其空言主張所受傷害係意外事故所致云云，
    即難採信。被告抗辯：本件應可合理懷疑原告係因經濟不佳
    而自殘，以領取高額保險金，已然不符外來「突發」事故之
    意涵等語，應可採信。從而本件原告所受之殘廢傷害，尚難
    認屬系爭保險契約所約定之遭受意外事故所致，原告依前揭
    保險契約之法律關係，請求被告給付原告150萬元及自93 年
    3月31日起至清償日止，按年息10%計算之利息，為無理由，
    應予駁回。原告之訴既經駁回，其假執行之聲請亦失所依附
    ，應併予駁回。
五、本件事證已明，兩造其餘攻擊防禦方法及證據，經審酌後核
    與判決結果不生影響，爰不逐一論述，附此敘明。
六、訴訟費用負擔之依據：民事訴訟法第78條。
中    華    民    國    95    年    12    月     8    日
                  民事第三庭    法  官  卓進仕
以上正本係照原本作成。
如對本判決上訴，須於判決送達後20日內向本院提出上訴狀（須
附繕本）。
中    華    民    國    95    年    12    月     8    日
                                書記官


司法院資訊處製作；財團法人民間司法改革基金會備份。
